【裁判字號】    89,重訴,20
【裁判日期】    900221
【裁判案由】    殺人
【裁判全文】
臺灣臺北地方法院刑事判決                          八十九年度重訴字第二號
    公  訴  人  臺灣臺北地方法院檢察署檢察官
    被      告  庚○○
    選任辯護人  莫家駿
右列被告因殺人案件，經檢察官提起公訴（八十九年度偵字第一三一一二號），乙○
判決如左：
    主  文
庚○○殺人，累犯，處無期徒刑，褫奪公權終身。
    事  實
一、庚○○前於民國七十九年間因犯殺人未遂罪，經臺灣板橋地方法院判處有期徒刑
    三年，減為有期徒刑一年六月，上訴後，經臺灣高等法院駁回，再經上訴，由最
    高法院駁回確定；又於八十一年間再犯殺人未遂罪，經臺灣板橋地方法院判處有
    期徒刑三年四月確定，並定執行刑為有期徒刑四年十月，入監執行後，於八十四
    年八月十二日縮短刑期假釋出監，刑期至八十六年五月二十三日屆滿，以已執行
    論，猶不知悔改，於八十九年三月六日下午騎乘車號ＲＺＫ－八三五號輕型機車
    ，送女友甲○○前往學校上課，於當日下午五時五十五分許，途經臺北縣新店市
    ○○路○段「車子路加油站」前，適遇丙○○騎乘車號ＱＲＮ－六００號輕型機
    車與友人辛○○騎乘另部輕型機車同行前往學校上課，因庚○○行車速度緩慢，
    丙○○遂自左側超車，不慎發生輕微擦撞，庚○○竟心生不滿，騎車追及臺北縣
    新店市○○路○段、安成街口等侯紅綠燈處，下車與丙○○發生口角，並先行出
    手毆打被害人丙○○，丙○○脫下安全帽防衛時，庚○○預見以雙面刃銳器刺入
    人體頸、胸等重要部位，將造成大量出血死亡之事實發生，竟仍基於不確定之殺
    人犯意，取出所攜帶之雙面刃短刀一把，接續猛砍戳刺丙○○右側頸部、右側前
    胸、右側側胸、左側腋下、右側前臂等部位，致丙○○受有五處雙面刃銳器刺創
    傷口，分別為(1)右側頸傷口，由右往左、下往上、前往後，切斷右頸動脈深至頸
    椎四公分，(2)右側前胸近乳房上方傷口、由右往左、下往上、前往後，經第三肋
    間到右上肺葉，深四公分，(3)右側側胸引流併創口，止於肋間肌，(4)左側腋下二
    公分刺創，由左往右，上往下，前往後，止于皮下，併皮下淤血，(5)右側前臂有
    銳器割傷等傷害，庚○○見丙○○血流不止，迅速攜帶該雙面刃短刀騎乘機車搭
    載女友甲○○逃離現場，丙○○隨即倒地掙扎，嗣經送往財團法人天主教耕莘醫
    院急救，仍於當日晚上十時十分許，因多發性雙面刃銳器刺創致出血性休克死亡
    。
二、案經臺北縣警察局新店分局報請臺灣臺北地方法院檢察署檢察官偵查起訴。
    理  由
一、訊據被告庚○○對於在右揭時地，因行車糾紛與被害人丙○○發生口角扭打，並
    持刀揮刺被害人丙○○，致其死亡等事實，均坦認不諱，惟矢口否認有殺人之犯
    行，辯稱：丙○○先自口袋拿出刀子刺伊，伊用手反制搶下刀子，丙○○又脫下
    安全帽打伊，企圖搶回刀子，伊始與之發生扭打，不知如何刺到丙○○，伊與丙○○素不相識，未有宿怨，無殺人之動機及故意。又丙○○前胸處有二處刀傷，
    尤以左側腋下二公分處受有刺傷，因而證明丙○○必有揚手之動作，且手部高抬
    之部位，必已超越頭部，否則該處位不可能受傷，足證丙○○確有持安全帽揚手
    攻擊之行為，伊所為係防衛行為。且丙○○所受右側頸、右側前胸之刀傷，均係
    由下往上，而左側腋下傷口，係由上往下，均不可能係舉刀超越肩部揮刺造成之
    傷害，伊持刀防護丙○○之攻擊行為，始有由下往上之刀傷，足證辛○○證稱伊
    持刀手舉過肩揮刺丙○○等語，與實情不符。案發地點往來車輛甚多，辛○○既
    能於鈞院證述伊與丙○○爭吵內容，足見十分接近伊等二人，惟其對於何人先動
    手、刀子何人取出、第一、二、三刀如何造成等內容，均證述沒有看見，有違經
    驗法則；且其所指甲○○案發時坐在機車後座未下車乙節，有違常情；又辛○○
    於警訊時隱匿丙○○超車時擦撞伊機車及刀子係丙○○取出等事實，足見其因係
    丙○○之女友，而有所偏頗，所言不得作為判斷之基礎云云。惟查：
（一）本案行兇所用之雙面刃短刀應係被告所攜帶、使用，蓋
    １案發後當天晚上，被告於九時三十九分二十九秒以0000000000號行
      動電話撥打至0000000000號行動電話，與友人綽號「邱哥」者談及
      本案發生情形，其等談話內容為：
      被告：邱哥，我剛剛跟人家怨隙！
      邱哥：為什麼？
      被告：跟我ㄟ車啦！啊！在我前面繞，我問他為什麼，他說他騎車！我說我
            也騎機車啊！我就打他的安全帽，ㄟ到後面時，他拿安全帽打我，我就
            拿刀刺他，刺到脖子血都用噴的，這樣。
      邱哥：那個不要亂刺，刺要刺不會那個的。
      被告：他用安全帽丟我，我整個人都狂起來，忍不住。
      邱哥：現在不曉得怎麼樣了。
      被告：現在不知道，不曉得有沒有被他記到車牌，我現在人都閃了，不敢回家
            ，我現在人在外面。
      邱哥：他人有沒有倒下？
      被告：沒有，我要走時，他還拿安全帽丟我！卒仔。
      被告嗣又於翌日下午五時十一分三十一秒再次撥打電話予「邱哥」，其等談話
      內容為：
      被告：我這一陣子要閃了，我昨天那個：：那個：：那個：：小孩可能死掉了
            ：：那個孩子死掉了，昨天跟我怨隙那個小孩啊，好像死掉了，報紙有
            刊登出來。
      邱哥：這樣子哦，同一條不是嗎，皮蛋講的同一條。
      被告：我跟皮蛋不同件啦！他是垃圾車的，我是要載我女朋友去上課時怨的
      上開談話內容有通訊監察錄音帶扣案及執行通訊監察案件譯文表、檢察官勘驗
      錄音帶筆錄附卷可憑，並由乙○當庭播放該通訊監察錄音帶，經被告辨認確係
      其與「邱哥」電話對話內容無訛。
    ２按上開通訊監察係臺灣臺北地方法院檢察署因監聽另案關係人「邱哥」之電話
      ，恰巧監聽到被告與「邱哥」間談及本案發生經過，其內容真實性極高，又持
      安全帽攻擊與持刀攻擊相較，後者顯然更具危險性，更易使人產生憤怒之情；
      苟被告所辯被害人丙○○先取出刀械攻擊伊，遭伊反制奪下乙節屬實，其何以
      完全未向「邱哥」為該表示，而僅告以被害人丙○○拿安全帽打伊，伊就拿刀
      刺被害人丙○○，被害人丙○○用安全帽丟伊，伊整個人都狂起來等語，況「
      邱哥」對於被告持刀刺被害人丙○○乙節，亦未表示訝異，僅告誡「刺要刺不
      會那個的（指會致死之部位）」一語，顯見被告所指行兇兇器係被害人丙○○
      取出，有悖常情。再參以證人辛○○於偵查及乙○調查時堅指：案發時，丙○○的書包還放在我車上，他只穿一件運動服，身上只有零錢，沒有放刀子；當
      天下午四時左右我們回丙○○家，我還為丙○○整理校服讓他換上，所以很清
      楚丙○○身上並沒有兇器等語在卷（見八十九年八月二十四日偵訊筆錄、乙○
      八十九年九月十九日訊問筆錄）；證人戊○○、呂美樺亦均證稱未見到被害人
      丙○○自口袋取出兇器向被告攻擊等語。足見本案兇器，應係被告平日隨身攜
      帶，並於案發時取出向被害人丙○○揮刺無訛。
（二）又被告持刀殺害被害人丙○○之事實，迭據證人辛○○指證：八十九年三月六
      日十七時四十分許，我與丙○○分別騎乘機車由丙○○家中出門，車行一前一
      後，到新店市○○路加油站加油，後來騎車子路口匯入安康路二段，由車子路
      方向有一輛不詳車籍、年籍不詳男女騎一部車子，因車速慢，我與丙○○超車
      ，車行到新店市○○路○段與安成街口時，我人在前面，丙○○在後面，我在
      十七時五十五分回頭看他（指丙○○），見他與不詳男子在路口旁邊談事情，
      過去要叫他，就看見不詳年籍之男子打他，丙○○用手擋，我靠近求坐在機車
      後座之不詳年籍女子請他男友不要打丙○○，約二分鐘左右，不詳男女騎不詳
      車籍機車離開現場，我才發現丙○○受傷倒地流血等語（見八十九年三月六日
      警訊筆錄）。我與丙○○趕著上學怕遲到，所以丙○○騎車從該車左側超車，
      我便跟著超車，行經新店市○○路○段、安成街口時，恰好紅燈，我與丙○○
      便停車等綠燈，我與丙○○之間隔了一部自小客車，同時我隱約聽到丙○○與
      該名男子對話，該男子口氣並不客氣，且質問丙○○為何亂騎車，我不以為意
      ，騎車繼續直行約十公尺，我便回頭望，看見該名男子毆打丙○○，丙○○也
      加以反抗，約五分鐘後，該名男子在離去前打了丙○○右脖子一拳，丙○○的
      脖子即噴血，我嚇了一跳等語（見八十九年三月九日警訊筆錄）。我沒有目擊
      庚○○或丙○○拿出刀子，但我和丙○○一起出門，他書包放我車上，他只穿
      一件運動服，身上只有零錢，沒有放刀子：：，我走過去時，就看到丙○○身
      上有流血，我看到最後一刀是刺脖子：：，庚○○手肘往上彎，朝丙○○脖子
      揮刺：：，一開始停紅燈時，庚○○問丙○○為何要撞他的車，丙○○說沒有
      ，後來扭打時，我過去，只聽到有人罵髒話的聲音，但不知是何人罵的：：，
      當時我有上前向甲○○說拜託你男朋友不要再打我男朋友，但甲○○沒有反應
      ，後來我想去拉，但時間太快，我看到庚○○刺丙○○脖子：：，從頭到尾我
      沒有看到刀子，甚至最後一刀，我沒有看到刀子，我是看到丙○○脖子流血等
      語（見八十九年八月二十四日偵訊筆錄）。八十九年三月六日下午快六時左右
      ，我與丙○○騎車上學途中經過新店市○○路時，超越被告騎乘之機車，後來
      騎到安康路二段、安成街口等紅綠燈時，被告從後面騎到丙○○左邊，對丙○○說為何超他的車，當時我以為他們二人認識，後來轉綠燈，我騎過路口到輪
      胎店前面，見丙○○沒有趕上，將車停下，回頭看時，見到被告與丙○○在爭
      吵，被告對丙○○說怎麼騎車的，丙○○說他沒怎麼樣，兩人快要打起來的樣
      子，我將車停好，往回走距離他們二人約三公尺左右的地方時，我對坐在被告
      車上的甲○○喊說請她叫被告不要再打了，當時甲○○沒有理我，我再走到距
      離被告與丙○○二公尺左右的地方時，就見到被告將手高舉過丙○○的頭部，
      往丙○○頸部揮下，當時我並沒有看到兇器，直到走近丙○○見他頸部流血，
      才意識到被告拿兇器刺丙○○，這期間我見丙○○將手放在頸、胸前抵擋，他
      們二人都有罵髒話，我只看到被告刺丙○○頸部最後一刀，因為時間很短，我
      並沒有看到丙○○毆打被告，後來被告就上他的車很快騎走離開現場，因為我
      在注意丙○○，就沒有再注意被告，所以我自始至終沒有看到刀子：：，我沒
      有看到丙○○從口袋拿東西出來遭被告搶走：：，當天早上十點多，我就到丙○○家裏，下午一點多我們出門到忠孝東路拿照片，約下午四時左右回丙○○
      家，我還為丙○○整理校服讓他換上，所以很清楚丙○○身上並沒有兇器，案
      發時，丙○○的書包還放在我車上等語始終一致在卷（見乙○八十九年九月十
      九日訊問筆錄）。
（三）且證人戊○○於乙○證述：當天下班我行經安康路與安成街口頂好超市前騎樓
      ，當時行人、車輛都很多，我見到對街有二名機車騎士在爭吵，因為其中一名
      騎士（經查係被害人丙○○）超車發生擦撞，被擦撞的騎士（經查為被告）加
      速攔截該車，該二部機車在紅綠燈前停下，被擦撞的騎士在等紅綠燈時下車與
      另一名騎士吵架：：，因為有人在附近倒垃圾，又有人向我問路，我並沒有全
      程觀看該二名騎士爭吵情形，我只看到兩名騎士在爭吵，並沒有看到他們拉扯
      扭打：：，後來攔截機車之騎士將安全帽戴上，騎車離開，另不名騎士坐在機
      車上，安全帽掉在地上：：，我沒有看到著運動服之騎士（指被害人丙○○）
      自口袋拿出東西向著皮衣之騎士（指被告）揮刀等語（見乙○八十九年十月五
      日訊問筆錄）。證人呂美樺（原名丁○○）亦到庭結證：我是在對街HANG TEN
      商店看到二名機車騎士發生衝突，前半部分我沒有看到，只見到被告用手打被
      害人上半身部分，當時被害人有戴安全帽，後來被告走向他的機車，欲搭載另
      一女子離開時，被害人拿安全帽丟向被告，我確定被害人遭毆打時，有戴安全
      帽，但他脫下安全帽的動作，我並沒有注意，我也沒有看到被告有拿兇器，後
      來我就請小姐趕快叫救護車：：，我沒有看到被害人自口袋拿出東西向被告揮
      刺：：，被害人丟完安全帽，被告離開後，被害人身體不穩走路顛顛倒倒，最
      後在路邊倒下掙扎，並在地上打滾等語（見乙○八十九年十月十三日訊問筆錄
      ）。證人己○○則於乙○證稱：八十九年三月六日下午我在臺北縣新店市○○
      路○段、安成街路輪胎店修車時，目睹二名機車騎士發生衝突，我看到時，被
      告已經在打死者，所以不知是何人先動手，我不記得有無看見被害人自口袋拿
      出東西向被告揮刺，我最後看到被告啟動機車，後載一女子正欲離開時，被害
      人持安全帽丟向被告，但我沒有看到被害人脫下安全帽之動作：：，被告看起
      來像用拳頭打被害人上身，被害人倒下前，對路邊駁坎拳打腳踢之後，側倒下
      去等語（見乙○八十九年十月二十日訊問筆錄）。上開證人證述內容，核與證
      人闕淑樺指證各語，暨被告在案發後撥打電話與「邱哥」談及之案發情節大致
      相符。
（四）次查，被害人丙○○於八十九年三月六日晚上十七時五十五分，在臺北縣新店
      市○○路○段與安成街口遭被告以兇器揮刺後，受有五處雙面刃銳器刺創傷口
      ，分別為(1)右側頸傷口，由右往左、下往上、前往後，切斷右頸動脈深至頸椎
      四公分，(2)右側前胸近乳房上方傷口、由右往左、下往上、前往後，經第三肋
      間到右上肺葉，深四公分，(3)右側側胸引流併創口，止於肋間肌。(4)左側腋下
      二公分刺創，由左往右，上往下，前往後，止于皮下，併皮下淤血，(5)右側前
      臂有銳器割傷等傷害，嗣雖送往財團法人天主教耕莘醫院緊急手術，仍於當時
      晚上十時十分許，因多發性雙面刃銳器刺創致出血性休克死亡，此業據臺灣臺
      北地方法院檢察署檢察官督同法醫師相驗屬實，製有勘驗筆錄、相驗屍體證明
      書、驗斷書各一份在卷可稽，並有法務部法醫研究所八十九年四月二十五日（
      八九）法醫所醫字第０二九二號鑑定書附卷足憑。
（五）被害人丙○○所受(1)右側頸傷口，由右往左、下往上、前往後，切斷右頸動脈
      深至頸椎四公分，(2)右側前胸近乳房上方傷口、由右往左、下往上、前往後，
      經第三肋間到右上肺葉之二處傷口，均為「由右往左、下往上、前往後」，係
      意指在判定割痕時下刀時先切到下側再上側，對死者而言，是右往左，所以並
      不相矛盾，且該頸部創口可由舉刀過嫌犯肩部而造成，此亦有法務部法醫研究
      所八十九年十二月五日法醫所八九理字第二二一五號函在卷可稽。參酌被告於
      偵查時坦認：當時持刀手上舉過肩，往下揮刺，如照片（指臺灣臺北地方法院
      檢察署八十九年度相字第一八三號相驗卷宗第六十五頁照片）所示姿勢，但沒
      有舉那麼高等語明確（見八十九年七月三日偵訊筆錄）；核與證人辛○○偵審
      中結證：我看到最後一刀是刺脖子：：，庚○○手肘往上彎，朝丙○○脖子揮
      刺等語（見八十九年八月二十四日偵訊筆錄）；我再走到距離被告與丙○○二
      公尺左右的地方時，就見到被告將手高舉過丙○○的頭部，往丙○○頸部揮下
      ，當時我並沒有看到兇器，直到走近丙○○見他頸部流血，才意識到被告拿兇
      器刺丙○○等語（見乙○八十九年九月十九日訊問筆錄）；暨證人即被告女友
      甲○○偵查中證述：庚○○當時手往上舉向下揮刺，如照片（同指臺灣臺北地
      方法院檢察署八十九年度相字第一八三號相驗卷宗第六十五頁照片）所示姿勢
      等語均相符合（見八十九年七月三日偵訊筆錄），堪證被告確係持刀手上舉過
      肩，手肘往上彎曲，由上往下揮刺攻擊被害人丙○○，致丙○○受有右側頸、
      右側前胸近乳房上方二處雙面刃銳器刺創等致命傷害屬實，被告所辯該等傷口
      不可能係伊舉刀超越肩部造成之傷害云云，顯然不足採信。
（六）被告行兇之雙面刃短刀應係其平日所攜帶，並於案發時取出，已如前述；並參
      酌前揭執行通訊監察案件譯文表記載被告與「邱哥」對話時提及「我剛剛跟人
      家怨隙：：跟我ㄟ車啦！啊！在我前面繞，我問他為什麼，他說他騎車！
      我說我也騎機車啊！『我就打他的安全帽』，ㄟ到後面時，『他拿安全帽打我
      ，我就拿刀刺他』，刺到脖子血都用噴的，這樣：：，『他用安全帽丟我，我
      整個人都狂起來，忍不住』：：」等語；證人呂美樺於乙○證述：我見到被告
      用手打被害人上半身部分，當時被害人有戴安全帽：：，我確定被害人遭毆打
      時，有戴安全帽等語；證人辛○○證稱：我見丙○○將手放在頸、胸前抵擋等
      語；暨上開法務部法醫研究所八十九年十二月五日法醫所八九理字第二二一五
      號函指明被害人丙○○左側腋下刺創無需將手舉高即可造成等節。堪認本案係
      因被告不滿被害人丙○○超車時擦撞其機車，騎車追及案發地點，與之發生口
      角後，先行出手毆打被害人丙○○，被害人丙○○脫下安全帽防衛時，被告頓
      萌殺人之不確定故意，取出攜帶之雙面刃短刀一把，接續猛砍戳刺丙○○右側
      頸部、右側前胸、右側側胸、左側腋下、右側前臂等部位；其中右側頸、右側
      前胸近乳房上方等二處致命傷口，更係被告持刀揚手自上向下揮刺攻擊僅持安
      全帽之被害人丙○○頸、胸等重要部位無訛；被告辯稱：被害人丙○○先自口
      袋拿出刀子刺伊，伊搶下刀子，丙○○又脫下安全帽打伊，企圖搶回刀子，伊
      始基於防衛而與之發生扭打，所為係正當防衛等語，無非臨訟圖卸刑責之詞，
      委無可採。
（七）按頸、胸為人體重要部位，持刀砍刺極可能造成大量出血及肺臟受損而死亡，
      此乃一般人得以預見之結果，被告持刀接續砍殺被害人丙○○，有二刀係在右
      側頸、右側前胸等要害位置，可能造成被害人丙○○死亡之結果，被告應可預
      見，此由其與「邱哥」對話時表示：「他拿安全帽打我，我就拿刀刺他，刺到
      脖子血都用噴的，這樣」等語，足證被告當時已知被害人丙○○脖子大量出血
      ，有生命危險，其猶未施以任何救護措施，逕行騎車離去，益資證明被告確有
      戕害被害人丙○○生命之不確定故意。被害人丙○○之死亡與被告之殺人行為
      間，有因果關係，要堪認定。
（八）至於被害人丙○○案發時雖脫下安全帽揮動，惟此係因遭被告出手毆打在先而
      為之正當防衛行為，被告持刀下手殺害被害人丙○○時，並未受有「現時之不
      法侵害」，而無正當防衛之阻卻違法事由存在。又被告於案發後騎乘機車迅速
      搭載女友甲○○返回臺北縣永和市○○路○段八一巷二之二號四樓姑姑位處，
      並包裹血衣、兇器後丟棄於垃圾車內，當晚九時三十九分許，更撥打電話予「
      邱哥」詳細描述案發過程，翌日除清洗機車上所沾血跡，再次撥打電話予「邱
      哥」表示其閱報得知被害人丙○○已經死亡，此情業據被告供認在卷，並有前
  揭通訊監察錄音帶扣案及執行通訊監察案件譯文表在卷可憑，揆以被告殺害被
      害人丙○○後，猶能搭載女友自新店市安全返回永和市姑姑住處，迅速處理兇
      案證據，更於電話中詳細描述殺害被害人丙○○之情節，並注意報載新聞是否
      刊登該案件等情，足證被告著手殺害被害人丙○○時，亦無精神耗弱或心神喪
      失等阻卻責任事由存在，均應併予敘明。
（九）末查，證人辛○○警偵訊及乙○調查時證述內容始終一致，經乙○調查後，亦
      與事實相符，其雖未能完全陳述被告與被害人丙○○之機車擦撞、及該二人一
      開始扭打之情形，惟此要係其當時同在騎乘機車，必須注意一切車前狀況，而
      發覺被告與被害人丙○○發生口角時，則須停放好自己之機車始能返回本案發
      生地點，致未能完全目睹陳述上情，核屬常情，被告空言指稱其證言偏頗不實
      ，要屬無據。
  此外，復有命案騎乘行經路線圖、現場照片二十三幀、被告人丙○○解剖之照片數
  幀等在卷足資佐證，本件事證明確，被告犯行應堪認定，應依法論科。
二、核被告所為，係犯刑法第二百七十一條第一項之殺人罪。其先後猛砍戳刺被害人
    丙○○右側頸部、右側前胸、右側側胸、左側腋下、右側前臂等部位，係基於同
    一殺人犯意下之接續行為，僅侵害一個法益，只論以一罪。被告前於民國七十九
    年間因犯殺人未遂罪，經臺灣板橋地方法院判處有期徒刑三年，減為有期徒刑一
    年六月，上訴後，經臺灣高等法院駁回，再經上訴，由最高法院駁回確定；又於
    八十一年間再犯殺人未遂罪，經臺灣板橋地方法院判處有期徒刑三年四月確定，
    並定執行刑為有期徒刑四年十月，入監執行後，於八十四年八月十二日縮短刑期
    假釋出監，刑期至八十六年五月二十三日屆滿，以已執行論，此有臺灣高等法院
    檢察署刑案紀錄簡覆表在卷可按，其前受有期徒刑執行完畢，於五年以內再犯本
    件最重本刑為死刑之罪，為累犯，應就法定本刑中有期徒刑部分加重其刑，死刑
    、無期徒刑部分，則依刑法六十四條第一項、第六十五條第一項規定，均不得加
    重。爰審酌被告已有二次殺人未遂前科，素行不端，猶不知悔改慎行，犯罪後飾
    詞圖卸，未見慰問被害人家屬之悛悔行為，與被害人丙○○素不相識，亦無仇隙
    ，竟因行車糾紛之細故遽起殺意，公然持刀砍殺被害人丙○○，於逞兇後亦未加
    以救護即騎車逃逸，惡性重大，危害社會治安甚鉅，犯罪後迄今已將近一年，仍
    未賠償被害人家屬，暨其生活狀況、智識程度、犯罪之手段、所生之危害等一切
    情狀，量處如主文所示之刑，並依刑法第三十七條第一項之規定，宣告褫奪公權
    終身。被告持以殺害被害人丙○○之短刀，並未扣案，且據被告陳明已將該刀丟
    入垃圾車內，顯然業已滅失，爰不另為沒收之諭知，公訴人認為應該沒收，尚有
    未洽，併予敘明。
據上論斷，應依刑事訴訟法第二百九十九條第一項前段，刑法第二百七十一條第一項
、第四十七條、第三十七條第一項，判決如主文。
本案經檢察官陳麗芬到庭執行職務
中      華      民      國    九十      年      二      月    二十一    日
                                    臺灣臺北地方法院刑事第四庭
                                        審判長法  官  段景榕
                                              法  官  黃紹紘
          法  官  吳靜怡
右正本證明與原本無異。
如不服本判決，應於判決送達後十日內，向乙○提出上訴狀。
                                              書記官  李春松
中      華      民      國    九十      年      二      月    二十七    日
附錄本案論罪科刑法條全文：
刑法第二百七十一條第一項
殺人者，處死刑、無期徒刑或十年以上有徒刑。


司法院資訊處製作；財團法人民間司法改革基金會備份。
